臺灣臺南地方法院刑事判決　　　　　　　　　　　　　九十一年度自緝字第一七號
　　自　訴　人　俊傑汽車有限公司
　　代　表　人　甲○○
　　被　　　告　乙○○
右列被告因侵占案件，經自訴人提起自訴，本院判決如左：
    主  文
乙○○意圖為自己不法之所有，而侵占自己持有他人之物，處有期徒刑參月，如易科
罰金以參佰元折算壹日。緩刑貳年。
    事  實
一、乙○○於民國八十九年七月二十二日俊傑汽車有限公司租用車號８Ｑ─６５３號
    營業小客車一輛，雙方訂立租賃契約書時並約定租金每日六百元，當日繳清，若
    每日租金逾三日仍未繳清，得終止租賃契約，並收回車輛。詎乙○○自八十九年
    十二月二十七日即拒不繳納租金，經俊傑汽車有限公司多次催討仍置之不理，俊
    傑汽車有限公司乃於九十年三月十六日發出存證信函，載明：終止租賃契約，並
    於收到存證信函後二日內，繳清租金返還上開車輛等情，乙○○於同日收到存證
    信函後，竟置之不埋，而意圖為自己不法之所有，繼續使用該車輛而侵占之。俊
    傑汽車有限公司乃於同年月十九日再度寄發存證信函通知乙○○前往處理，乙○
    ○仍置之罔聞，嗣乙○○乃將上開車輛停放路邊，而為俊傑汽車有限公司尋獲。
二、案經俊傑汽車有限公司提起本件自訴。
    理  由
一、訊據被告對於右揭時地向自訴人租用車輛未還之事實坦白承認，惟矢口否認有侵
    占犯意，辯稱，三月十六日收到第一封存證信函後，即將車輛停回自訴人公司附
    近，並未侵占，惟因積欠租金，不好意思與自訴人之負責人即自訴代理人甲○○
    碰面云云。惟查右開事實業據自訴代理人甲○○指訴綦詳，並有租賃契約書一紙
    在卷可稽。被告於收到第一張存證信函後，即明知租賃契約已經終止應將車輛返
    還自訴人，被告不為此舉，仍繼續使用車輛，應認有易持有之意思為所有，侵占
    之犯意甚明。至被告果有將車輛停回俊傑汽車有限公司附近，且因積欠租金之故
    不好意思與自訴人之負責人即自訴代理人甲○○碰面，其大可以電話通知自訴代
    理人甲○○說明車輛所在即可，且自訴人亦不致寄出第二封存證信函，故被告上
    開所辯，無非卸責不足採信，此外復有存證信函二紙在卷，本件事證明確，被告
    犯行洵堪認定。
二、核被告意圖為自己不法之所有，而侵占自己持有他人之物，所為係犯刑法第三百
    三十五條第一項之罪。爰審酌被告犯罪之動機、目的、手段、所生危害、犯罪後
    與自訴人和解有和解書一紙在卷等一切情狀，處如主文所示之刑，並定易科罰金
    之折算標準，以資懲儆。又被告前未曾受有期徒刑以上刑之宣告，有被告全國前
    案紀錄表在卷可憑，其經此教訓後，應知所警惕，信無再犯之虞，本院因認所宣
    告之刑以暫不執行為適當，併諭知緩刑二年，以勵自新。
據上論斷，應依刑事訴訟法第二百九十九條第一項前段，刑法第三百三十五條第一項
、第四十一條第一項前段，第七十四條第一款，罰金罰鍰提高標準條例第一條前段、
第二條，判決如主文。
中    華    民    國      九十一    年      五        月      二十三    日
                                  臺灣臺南地方法院刑事第二庭
                                            法  官  鄧希賢
右正本證明與原本無異
如不服本判決應於送達後十日內向本院提出上訴狀
                                            書記官  汪維屏
中    華    民    國      九十一    年       五       月     二十三     日
附錄本案論罪科刑法條全文：
刑法第三百三十五條第一項：
意圖為自己或第三人不法之所有，而侵占自己持有他人之物者，處五年以下有期徒刑
、拘役或科或併科一千元以下罰金。
前項之未遂犯罰之。
